【裁判字號】    92,聲再,131
【裁判日期】    920414
【裁判案由】    聲請再審等
【裁判全文】
臺灣高等法院刑事裁定                            九十二年度聲再字第一三一號
    再審聲請人  甲○○
    即受判決人
右列聲請人因公共危險案件，對於本院八十七年度上訴字第五二九四號，中華民國八
十八年七月二十三日確定判決（第一審案號：臺灣臺北地方法院八十七年度訴字第一
五０三號；起訴案號：臺灣臺北地方法院檢察署八十七年度偵字第一六九０六、一八
一九三號），聲請再審並停止執行，本院裁定如左：
    主  文
再審暨停止執行之聲請，均駁回。
    理  由
一本件再審聲請意旨略以：
(一)鑑定報告書語焉不詳，扣案物品應非「夜來香酒精」，亦非「縱火促燃劑」，原判
  決認該物品係縱火促然劑顯然錯誤。
(二)伊已對國立政治大學（下稱政大）鄭丁旺、台北市政府警察局文山分局李平生、胡
  義吾、台灣台北地方法院檢察署檢察官陳維練、何俊英，台灣台北地方法院法官劉
  坤典、王佳惠，本院法官吳敦、吳明峰、何菁莪，最高法院法官黃劍青、劉敬一、
  林增福、邵燕玲、張清埤等四十五人提出刑事自訴。彼等所為證言及刑事偵查、訴
  追審判程序分別有偽證及及濫權違法之處。
(三)政大中山館縱遭縱火，惟依政大於九二一地震後就校園建築物安全檢查會議紀錄，
  評估中山館雖前因縱火案，但短期內安全無虞，足見中山館尚未達於燒燬既遂之程
  度，自應論以未遂，原判決認事用法顯有錯誤。
(四)違法偷拍，跟監追蹤，違法搜索扣押，檢警強制處分全無合法令狀，伊係遭政大師
  生及偵審聯手構陷造成冤獄。
(五)目擊證人指述的縱火犯，身高、臉形、髮型等特徵與伊完全不同。
(六)縱火犯逃跑之路徑為何？有無下河堤渡溪？證人吳志聰、李採蓮怎麼可能知道縱火
  犯到慈光寺之路徑？
(七)原程序第一、二審審判期日筆錄記載「告以要旨」，惟實際上並未告訴伊要旨，顯
  有偽造公文書之犯行。
(八)審判筆錄並未交付伊閱覽，亦未命書記官朗讀，未盡事實審調查證據之義務，已侵
  害伊訴訟權利，程序顯然違法。
(九)原第二審法院應於審判期日調查證據，而未傳訊證人吳志聰、李採蓮、王才佑、劉
  怡君、陳惠馨、顧忠華、王春原等人，自有違法之處。
(十)對聲請人有利之證據，捨棄不採，卻不說明理由。
(十一)原審違反強制辯護之規定，蓋周武榮律師僅程序上調查證據聲請，並未作「事實上
  」、「法律上」之辯論，而施竣中律師未到庭辯論。
(十二)原審違反正當法律程序，包括違法偷拍聲請人照片、違法逮捕、拘押、搜索、扣押
  及未告知法定權利。
(十三)未踐行證人隔離訊問之規定及聲請人詰問證人之機會。
(十四)扣案證物未發還聲請人，致未能聲請鑑驗，違背法令。
(十五)違反「罪刑法定主義」之原則，判決違法。
(十六)檢察官未全程蒞庭之違背法令。
  為此依刑事訴訟法第四百二十條規定，聲請再審及停止刑罰之執行，並提出左列
  證據：
  最高法院刑事第一庭91台刑未字第二四六一○號函、92台刑未字第○七○九○號
    函。
  對非常上訴之補充辯護理由狀。
  指南派出所之員警工作紀錄簿。
  最高法院檢察署八十九台公字第一八四八一號函。
  台灣台北地方法院檢察署北檢銘冬八十九台五○八四字第○○○九四號函。
  檢察官履勘期日所繪製之Ａ君逃逸路徑圖。
  中國石油股份有限公司煉製研究所之書函、附件及摘要說明。
  對冤刑偵、歷審之非常上訴聲請狀。
  刑案現場照片（燒燬床鋪不遠之三疊紙張資料仍完整留存）
二查刑事訴訟法第四百二十條規定：有罪之判決確定後，有左列情形之一者，為受判
  決人之利益，得聲請再審：(一)原判決所憑之證物已證明其為偽造或變造者。(二)原判
  決所憑之證言、鑑定或通譯已證明其為虛偽者。(三)受有罪判決之人，已證明其係被
  誣告者。(四)原判決所憑之通常法院或特別法院之裁判已經確定裁判變更者。(五)參與
  原判決或前審判決或判決前行調查之法官，或參與偵查或起訴之檢察官，因該案件
  犯職務上之罪已經證明者，或因該案件違法失職已受懲戒處分，足以影響原判決者
  。(六)因發現確實之新證據，足認受有罪判決之人應受無罪、免訴、免刑或輕於原判
  決所認罪名之判決者。前項第一項至第三款及第五款情形之證明，以經判決確定，
  或其刑事訴訟不能開始或續行非因證據不足者為限，得聲請再審。而前開因發見確
  實之新證據，足認受有罪判決之人應受無罪之判決者得聲請再審。其中：所謂發見
  新證據，係指該證據當時已經存在，為法院及當事人所不及知，不及調查斟酌，至
  其後始行發見，且就證據本身形式上觀察，固不以絕對不須經過調查程序為條件，
  但必須顯然可認為足以動搖原有罪確定判決，而為受判決人無罪、免訴、免刑或輕
  於原判決所認罪名之判決者為限。此受理聲請再審之最後事實審法院，應就聲請再
  審理由之所謂「新證據」，是否具備事實審判決前已經存在，為法院、當事人所不
  知，事後方行發見之「嶄新性」，及顯然可認足以動搖原有罪確定判決，應為無罪
  、免訴、免刑或輕於原判決罪名之「顯然性」二要件，加以審查，為判斷應否准予
  開始再審之準據（最高法院八十五年度台抗字第三０八號裁定參照）。又所謂「確
  實之新證據」，係指其證據之本身在客觀上可認為真實，勿須經過調查，即足以動
  搖原判決，使受刑人得受有利之裁判者而言，若在客觀上就其之真實性為如何，尚
  欠明瞭，非經相當之調查，不能辨其真偽，即與確實新證據之「確實」含義不符，
  自難據為聲請再審之理由（最高法院七十年度台抗字第一六一號裁定參照）。再者
  ，判決前已經當事人提出或聲請調查之證據，經原法院捨棄不採者，即非該條款所
  謂發見之新證據，不得據為聲請再審之原因（最高法院七十七年度台抗字第五十五
  號裁定參照）。
三按法院認為無再審理由者，應以裁定駁回之；經前項裁定後，不得更以同一原因聲
  請再審，刑事訴訟法第四百三十四條第一項、第二項定有明文。經查，聲請人聲請
  意旨(一)至(六)所述各節，前經聲請人多次據以向本院聲請再審，嗣經本院認聲請無理
  由先後以八十八年度聲再字六四一號、八十九年度聲請再字第三九九號九十年度聲
  再字第一六三號、九十一年度聲再字第八八號、九十一年聲再字第五０五號裁定駁
  回在案，有本院上揭裁定在卷可稽，茲聲請人仍以同一原因聲請再審，揆諸首揭說
  明，已難准許，且聲請意旨(一)、(四)、(五)、(六)所主張之情形，非經相當調查不能證明
  其真偽，亦與「確實」之新證據之意義不符；聲請意旨(二)部分，亦無證據證明彼等
  因本案件犯職務上之罪，或已受懲戒處分確定，足以影響原判決。而其餘聲請理由
  ，縱屬非虛，亦係原判決是否判決違背法令，而得為非常上訴之理由，核與上引再
  審法條所定無一相符。綜上所陳，聲請人之聲請或違背程序規定，或無再審理由，
  應予駁回。
四本件既應駁回聲請人再審之聲請，則其聲請停止刑罰之執行，亦失依據，併予駁回
  。
據上論結，依刑事訴訟法第四百三十三條、第四百三十四條第一項裁定如主文。
中      華      民      國    九十二    年      四      月    十四    日
                              臺灣高等法院刑事第四庭
                                  審判長法  官  蔡  永  昌
                                        法  官  李  英  豪
                                        法  官  徐  昌  錦
右正本證明與原本無異。
如不服本裁定，應於收受送達後五日內向本院提出抗告狀。
                                        書記官  吳  金  來
中      華      民      國    九十二    年      四      月  十六   日


司法院資訊處製作；財團法人民間司法改革基金會備份。
